

Coline GROSSO

Développeur Web Full Stack

Alternance ou stage / À partir de septembre 2024

Après 13 ans en tant que secrétaire médicale, j'ai fait le choix de me reconvertir dans le développement web pour allier riqueur, sens du détail et résolution de problèmes, tout en évoluant dans un environnement innovant et dynamique.

Contact

coline.grosso@neuf.fr 06 63 48 09 58

Mobilité région parisienne - Ouvert au télétravail



https://www.linkedin.com/in/coli



https://github.com/Coline1186

Formations

Développeur Web et Web Mobile Full Stack(Bac +2) Wild Code School

Février. 2024 - Juillet. 2024

Langues

Anglais: confirmé

Soft skills

Esprit d'équipe Communication efficace Empathie Adaptabilité

Hard Skills

HTML5, CSS3, JavaScript Langages:

Framework/CMS: Express, React

Visual Studio Code, Git, Figma Logiciels:

Base de données : MvSOL

Vite.is, GitHub, Agile, Scrum Outils et méthodes :

Plateformes: Vercel, Node.is

Autres: UX/UI Design, API REST, JSON

Projets

<u>Développeur web en formation</u> I Wild Code School

Février. 2024 - Juillet. 2024

Gems - projet en cours

0 Sujet: Création d'un site Web de A à Z, front et back-end.

0 Technos utilisées: React, Express, Node.js, MySql, Git/Github

Liens: 0

Protojam - 2 jours

0 Sujet: Nature et déconnexion (trek, concept parcours, loisirs, méditation...)

0 Technos utilisées: React, Figma, Git/Github

0 Résultats: prix de la meilleure présentation

0 Liens:



The Hero Experience - 1 mois

0 Sujet : Construire une webapp dynamique qui utilise des données provenant d'une

0 Technos utilisées : React, Figma, Git/Github, Trello et une API

0 Liens:





Wildgram - 2 semaines

Sujet : Création d'une page web avec un design professionnel

Technos utilisées :HTML - CSS - Vanilla JS, Figma, Git/Github

Liens : 🗂 👊



Expériences

Radiologie groupe IMPC I CDD

Avril. 2023 - Décembre. 2023

Accueil des patients, création des dossiers...

Piscine de l'école 42

Août. 2022

Programmation en C, peer to peer learning.

Cabinet de radiologie du Dr SELLEM et du Dr DEMRI I CDI

Octobre, 2010 - Mars, 2023

Accueil des patients, création des dossiers, relance des impayés Sécurité sociale et patients, saisie des comptes rendus au dictaphone.

Hôtesse de caisse et conseillère de vente au Manège à Bijoux

(Leclerc Blagnac 31)

2005 - 2010

Accueil, conseil, vente, analyse des SAV, encaissement.